【裁判字號】    99,上訴,779
【裁判日期】    990722
【裁判案由】    違反毒品危害防制條例
【裁判全文】
臺灣高等法院高雄分院刑事判決         99年度上訴字第779號
上  訴  人  臺灣屏東地方法院檢察署檢察官
被      告  甲○○原名陳寬守.
選任辯護人  藍庭光律師
上列上訴人因被告違反毒品危害防制條例案件，不服臺灣屏東地
方法院98年度訴字第1209號中華民國99年2 月9 日第一審判決（
起訴案號：臺灣屏東地方法院檢察署98年度偵字第2302號），提
起上訴，本院判決如下：
     主  文
上訴駁回。
     事  實
一、甲○○於97年7 月中旬某日，因接獲孫竹正以門號00000000
    00號行動電話撥打其所有之門號0000000000號行動電話表示
    購買第三級毒品愷他命，甲○○意圖營利，乃基於販賣第三
    級毒品愷他命之犯意，與孫竹正約定販賣第三級毒品愷他命
    之地點及數量後，隨後至屏東縣東港鎮○街道上，販賣新臺
    幣（下同）500 元之第三級毒品愷他命1 小包予孫竹正及收
    取價金。又於97年7 月26日下午9 時56分許，孫竹正再以門
    號0000000000號行動電話撥打甲○○所有之門號0000000000
    號行動電話表示購買第三級毒品愷他命，甲○○亦意圖營利
    ，基於販賣第三級毒品愷他命之犯意，與孫竹正約定販賣第
    三級毒品愷他命之地點及數量後，即指示與其具有共同販賣
    第三級毒品愷他命犯意聯絡之綽號「阿新」不詳姓名成年人
    前往交付，同日下午10時25分許，在屏東縣東港鎮○○路鴿
    友會附近，由「阿新」交付500 元之第三級毒品愷他命1 小
    包予孫竹正，並收取價金500 元。嗣因高雄市政府警察局第
    二分局依法對孫竹正實施通訊監察，因而知悉上情。
二、案經高雄市政府警察局移送臺灣高雄地方法院檢察署檢察官
    呈請臺灣高等法院高雄分院檢察署移轉臺灣屏東地方法院檢
    察署檢察官偵查起訴。
     理  由
一、證據能力之說明：如附表所示通訊監察譯文係偵查犯罪機關
    依法定程序監聽錄音結果予以翻譯而製作，屬於文書證據之
    一種，而檢察官、被告、辯護人對通訊監察譯文之真實性既
    未爭執，亦經於審判期日提示通訊監察譯文供當事人辨認使
    其表示意見及辯論，通訊監察譯文即得作為證據。
二、被告甲○○於上開時、地先後2 次販賣第三級毒品愷他命1
    包予孫竹正及各收取價金500 元之事實，業據證人孫竹正於
    偵查中結證在卷（見偵查卷1 第29頁、偵查卷2 第13－14頁
    ）；並有通訊監察書及如附表所示通訊監察譯文附卷可稽（
    見原審卷第20－21頁）；又被告亦坦承此情在卷，核與上開
    證據相符，被告之自白即堪信為真正。再政府為杜絕毒品氾
    濫，對於查緝販賣毒品無不嚴格執行，且販賣毒品罪刑重大
    ，衡情，被告若無利可圖，當無干冒重刑而交付第三級毒品
    愷他命予孫竹正及收取金錢之理。是被告有營利意圖亦甚為
    明白。綜上所述，被告意圖營利販賣第三級毒品愷他命予孫
    竹正次共2 次，事證明確，犯行均堪認定。
三、按行為後法律有變更者，適用行為時之法律。但行為後之法
    律有利於行為人者，適用最有利於行為人之法律，刑法第2
    條第1 項定有明文。經查，被告行為後，毒品危害防制條例
    於98年5 月20日修正公布，98年11月20日施行，即應依上開
    規定比較適用，茲詳述如下：
    (一)修正前毒品危害防制條例第4 條第3 項規定：「製造、運
      輸、販賣第三級毒品者，處5 年以上有期徒刑，得併科新
      臺幣5 百萬元以下罰金」；修正後則提高得併科之罰金數
      額至新臺幣7 百萬元，比較新舊法結果，應以被告陳昇
      行為時之舊法規定較為有利。
    (二)修正後毒品危害防制條例第17條增列第2 項規定：「犯第
      4 條至第8 條之罪於偵查及審判中均自白者，減輕其刑。
      」，比較新舊法結果，應以新法規定對被告較為有利。
    (三)又比較新舊法之罪刑孰為最有利，比較時應就罪刑有關之
      共犯、未遂犯、連續犯、牽連犯、結合犯，以及累犯加重
      、自首減輕暨其他法定加減原因（如身分加減）與加減例
      等一切情形，綜其全部罪刑之結果而為比較。經綜合上述
      之比較，因依修正後毒品危害防制條例論處，較有利於被
      告，故應適用修正後毒品危害防制條例規定。
四、核被告先後所為，均係犯毒品危害防制條例第4 條第3 項之
    販賣第三級毒品罪。被告與真實姓名年籍不詳綽號「阿新」
    之成年男子就97年7 月26日販賣第三級毒品愷他命犯行，彼
    此間有犯意聯絡及行為分擔，應為共同正犯。被告所犯上開
    2 罪，時間不同，顯係犯意各別，應分論併罰。又被告於偵
    查及審判中均自白先後2 次販賣第三級毒品愷他命犯行，均
    應依修正後毒品危害防制條例第17條第2 項規定減輕其刑。
    再販賣毒品之人，其原因動機不一，犯罪情節未必盡同，所
    造成危害社會之程度自屬有異，本件被告販賣第三級毒品愷
    他命僅2 次，販售之對象為同1 人，造成危害範圍有限，且
    各次均販賣500 元之第三級毒品愷他命，足見販賣數量及獲
    利甚微，顯非一般大毒梟販賣毒品或達數公斤可比，是衡諸
    一般法律情感，倘科以依修正後毒品危害防制條例第17條第
    2 項規定減刑後之法定最低度刑，仍嫌過重，客觀上足以引
    起一般人之同情，故均依刑法第59條之規定酌減其刑。被告
    2 次刑之減輕應依法遞減。
五、原審認被告罪證明確，因而適用修正後毒品危害防制條例第
    4 條第3 項、第17條第2 項、刑法第2 條第1 項後段、第11
    條、第28條、第59條、第51條第5 款規定，並審酌被告明知
    毒品戕害人體身心健康甚鉅，為圖不法利得，竟販賣第三級
    毒品愷他命，惟念其前未曾犯罪，有臺灣高等法院被告前案
    紀錄表在卷可按，且販賣第三級毒品愷他命僅2 次，販售之
    對象為同1 人，造成危害範圍有限，各次均販賣500 元之第
    三級毒品愷他命，足見販賣數量及獲利甚微，行為後坦承犯
    行等一切情狀，各量處有期徒刑1 年3 月及定應執行刑有期
    徒刑2 年；並說明經考量被告未曾犯罪，有臺灣高等法院被
    告前案紀錄表在卷可憑，因年紀甚輕，一時思慮欠詳，致罹
    刑章，惟行為後坦承犯行，再參以被告於98年9 月17日至同
    年10月16日間，遭執行通訊監察，亦未察覺不法一節，有臺
    灣高雄地方法院通訊監察結束通知書在卷可稽（見原審卷第
    56、57頁），又被告任職於精英戶外教育培訓機構擔任活動
    專員，有正當工作，有精英戶外教育培訓機構傳單、在職證
    明書及Yahoo!奇摩網頁在卷可佐（見原審卷第58－64頁），
    堪認被告犯後應知所悔悟，足見悔意，歷此偵、審程序及刑
    之宣告後，應能知所警惕，是認被告所宣告之刑以暫不執行
    為適當，併宣告緩刑5 年，並命被告應向臺灣屏東地方法院
    檢察署檢察官指定之政府機關、政府機構、行政法人、社區
    或其他符合公益目的之機構或團體提供50小時之義務勞務，
    緩刑期間付保護管束；另敘明被告2 次販賣第三級毒品愷他
    命各所得500 元均應依毒品危害防制條例第19條第1 項規定
    宣告沒收，如全部或一部不能沒收時，其中500 元以被告財
    產抵償之（即97年7 月中旬所為犯行部分），其餘500 元以
    被告與「阿新」之財產連帶抵償之（即97年7 月26日所為犯
    行部分），未扣案之行動電話1 具（含門號0000000000號SI
    M 卡1 張）為被告所有供聯絡孫竹正販毒所用，因無證據足
    認已滅失，仍應依毒品危害防制條例第19條第1 項規定於各
    次犯行分別宣告沒收，如不能沒收時，追徵其價額（即97年
    7 月中旬所為犯行部分）及與共犯「阿新」連帶追徵其價額
    （即97年7 月26日所為犯行部分）。其認事用法，核無不合
    ，量刑亦屬允當。檢察官上訴意旨以原判決適用刑法第59條
    規定酌減其刑為有不當，尚無理由，應予駁回。
據上論斷，應依刑事訴訟法第368條，判決如主文。
本案經檢察官李門騫到庭執行職務。
中    華    民    國    99    年    7     月    22    日
                  刑事第八庭    審判長法  官  洪兆隆
                                      法  官  張盛喜
                                      法  官  郭玫利
以上正本證明與原本無異。
如不服本判決應於收受本判決後10日內向本院提出上訴書狀，其
未敘述上訴理由者，並得於提起上訴後10日內向本院補提理由書
狀（均須按他造當事人之人數附繕本）「切勿逕送上級法院」。
中    華    民    國    99    年    7     月    22    日
                                      書記官  梁美姿
附錄本判決論罪科刑法條
毒品危害防制條例第4條第3項：
製造、運輸、販賣第三級毒品者，處5 年以上有期徒刑，得併科
新臺幣5 百萬元以下罰金。
附表：
┌─┬──────┬──────┬──────────────┬─────┐
│編│   時間     │聯絡電話情形│        談話內容            │  備   註 │
│號│            │            │                            │          │
├─┼──────┼──────┼──────────────┼─────┤
│1 │97年7月26日 │孫竹正093042│孫竹正：喂！你補給我一下！  │偵2卷第9頁│
│  │21時56分    │3449撥打陳竑│        再拿一啦！          │          │
│  │            │均0000000000│甲○○：補給你再拿一嗎？    │          │
│  │            │            │孫竹正：對，東港的…        │          │
│  │            │            │甲○○：好！                │          │
├─┼──────┼──────┼──────────────┼─────┤
│2 │97年7月26日 │甲○○092526│甲○○：老大喔？            │偵2卷第9頁│
│  │22時15分    │8200撥打孫竹│孫竹正：叫小的就好了！      │          │
│  │            │正0000000000│甲○○：一領是嗎？          │          │
│  │            │            │孫竹正：對！                │          │
│  │            │            │甲○○：我再補一些給你，補不│          │
│  │            │            │        足給你喔！          │          │
│  │            │            │孫竹正：好啦！              │          │
│  │            │            │甲○○：鳥仔會喔！          │          │
│  │            │            │孫竹正：對！                │          │
│  │            │            │甲○○：好好…              │          │
│  │            │            │孫竹正：還沒有到啦！        │          │
│  │            │            │甲○○：我現在要叫人過去喔！│          │
│  │            │            │孫竹正：好！                │          │
│  │            │            │甲○○：鳥仔會那邊等，安仔的│          │
│  │            │            │        家嗎？              │          │
│  │            │            │孫竹正：對，門口啦！        │          │
│  │            │            │甲○○：我報電話給你喔！    │          │
│  │            │            │孫竹正：好！                │          │
├─┼──────┼──────┼──────────────┼─────┤
│3 │97年7月26日 │孫竹正093042│甲○○：喂！我叫人過去了！  │偵2卷第9頁│
│  │22時25分    │3449撥打陳竑│孫竹正：你跟他講我站在外面就│          │
│  │            │均0000000000│        知道了！            │          │
│  │            │            │甲○○：對，到時候他會打電話│          │
│  │            │            │        給你！              │          │
│  │            │            │孫竹正：有喔…              │          │
│  │            │            │甲○○：對！                │          │
│  │            │            │孫竹正：胖胖的嗎？          │          │
│  │            │            │甲○○：對！                │          │
│  │            │            │孫竹正：穿黃的嗯？          │          │
│  │            │            │甲○○：穿白色內衣          │          │
│  │            │            │孫竹正：0915的嘛！          │          │
│  │            │            │甲○○：對！                │          │
│  │            │            │孫竹正：我看到他了啦！      │          │
└─┴──────┴──────┴──────────────┴─────┘

司法院資訊處製作；財團法人民間司法改革基金會備份。
